臺灣臺南地方法院刑事判決　　　　　　94年度交簡上字第45號
上　訴　人
即　被　告　乙○○　男　19歲.
上訴人因過失傷害案件，不服本院九十四年度交簡字第三六七號
中華民國九十四年三月七日第一審判決（聲請案號：九十四年度
偵字第一二七九號），提起上訴，本院管轄之第二審合議庭判決
如下：
    主  文
上訴駁回。
    事實及理由
一、本院審理結果，認第一審簡易判決認事、用法及量刑均無不
    當，應予維持，並引用第一審簡易判決書及檢察官聲請簡易
    處刑書記載之事實、證據及理由（如附件）。
二、原審以上訴人即被告罪證明確，依刑事訴訟法第四百四十九
    條第一項前段、第四百五十四第條第二項，刑法第二百八十
    四條第一項前段、第五十五條、第六十二條前段、第四十一
    條第一項前段，罰金罰鍰提高標準條例第一條前段、第二條
    之規定，量處如原判決主文所示之刑，本院經核原判決認事
    用法，並無不合，量刑亦稱妥適。上訴人即被告之上訴略以
    ：
    （一）、被告坦承犯罪，惟祈鈞院審酌下列情刑，為被告緩
    刑之宣告：
    (1)被告未曾受有期徒刑以上刑之宣告。
    (2)被告於警詢時即坦承不諱，嗣於檢察官偵訊時雖有所辯解
      ，惟被告仍願就其行為（不論係闖紅燈或係搶黃燈）表示
      悔意並向被害人認錯致歉。
    (3)被告乃民國74年10月23日生，尚未滿20歲，現就讀於國立
      高雄海洋科技大學一年級，有學生證影本可稽（詳證物）
      。故被告並無工作收入。
    (4)被告父、母早年離異，被告與弟自幼均由母親一人獨力扶
      養長大，有戶籍謄本為憑（詳證物）。家中經濟來源全靠
      母親一人從事家庭美髮，每月賺得新台幣二萬餘元，賴以
      維生。本案被告家庭確係符合財團法人法律扶助基金會受
      法律扶助者無資力認定標準第三條第一項第二款情形，合
      於無資力標準，始准予受代撰本件書狀之法律扶助，亦有
      上述基金會審查表影本足憑（詳證物）。
    (5)因告訴人丙○○、賴蘭二人於事故時均未依交通規則戴
      安全帽，致渠等所受傷害之擴大，應為與有與失。被告並
      非不願以金錢賠償告訴人等與之和解，乃告訴人等初請求
      30萬元，後降為18萬元，均超出被告能力所及，併予陳明
      。（二）、祈鈞院審酌上情，為被告緩刑之宣告，以勵自
      新。狀請鈞院鑒核，准予所請云云。
三、但查關於被告能否予緩刑及被告上訴意旨所提之是否單親扶
    養、是否在學等生活狀況、品行、手段與犯罪後態度等科刑
    時應審酌之一切情狀，原審法官於原判決量刑時，應已有依
    刑法第五十七條就應審酌之事項，加以斟酌，被告即上訴人
    於本件未提出量刑時，達到可資撤銷改判之新事證。本院認
    原審量刑無不妥，上訴為無理由，應予駁回。
四、據上論斷，應依刑事訴訟法第四百五十五條之一第一項、第
    三項、第三百七十三條、第三百六十八條，判決如主文。
本案經檢察官甲○到庭執行職務。
中　　華　　民　　國　　94　　年　　7 　　月　　12　　日
                  刑事第七庭    審判長法　官　蘇義洲
                                      法　官  徐文瑞
                                      法　官  朱中和
以上正本證明與原本無異。
本件不得上訴。
                                      書記官  陳著振
中　　華　　民　　國　　94　　年　　7 　　月　　13　　日
